臺灣新竹地方法院刑事判決　　　　　　　　　　　　　　九十年度易字第五九五號
　　公　訴　人　臺灣新竹地方法院檢察署檢察官
　　被　　　告　丁○○
右列被告因贓物案件，經檢察官提起公訴（九十年度偵字第一四八０號），本院判決
如左：
    主  文
丁○○連續收受贓物，累犯，處有期徒刑肆月，如易科罰金，以參佰元折算壹日。
    事  實
一、丁○○前因竊盜案件，經本院於民國八十八年四月七日以八十七年度易字第一六
    四七號判決判處有期徒刑八月，於同年五月二日判決確定，於八十九年二月十日
    執行完畢。詎其不知悔改，明知如附表所示林保權所交付之物均係來路不明之贓
    物，仍基於概括之犯意，在附表所示時間、地點加以收受。嗣於九十年一月五日
    經警於臺灣新竹看守所借訊林保權後循線查獲上情。
二、案經新竹縣警察局新埔分局報告臺灣新竹地方法院檢察官偵查起訴。
    理  由
一、訊據被告丁○○矢口否認有何前揭收受贓物犯行，辯稱：附表編號一之Ｖ８錄影
    機及仿勞力士手錶是向陳皓明以五千元買的，伊不知道是贓物，另林保權只有拿
    編號二之定存單給伊看但是伊並沒有收下，定存單是放在林保權的車上云云。經
    查：
（一）附表編號一所示之Ｖ８錄影機及仿勞力士手錶分別係被害人甲○○、丙○○所
      失竊之物，業經被害人甲○○、丙○○指述綦詳，並出具贓物認領保管單二紙
      在卷足佐（見偵卷第十八、十九二十八、二十九頁）。而前揭Ｖ８錄影機及仿
      勞力士手錶時係證人林保權而非證人陳皓明所交付予被告一節，迭據證人林保
      權、陳皓明於偵查中證述無訛（見偵卷第五至六頁、第十三至十四頁、第五十
      九至六十頁、第八十六至八十八頁、第一０四至一０五頁），是被告辯稱係向
      證人陳皓明所購買即不可採信。而被告收受前揭Ｖ８錄影機及仿勞力士手錶時
      便知悉前開物品係屬贓物等情，業經證人林保權於偵查中供稱：「當時丁○○
      ：：有問我東西哪裡來的，我告訴他是『幹』來的（即偷竊所得）且在附近，
      所以他知道是贓物」、「（丁○○）知道（是贓物）。之前我叫陳皓明跟他聯
      絡，說我這邊有東西，：：等我們三人見面時有跟他說東西是偷來的」（見偵
      卷第六頁、第五十九頁），參以被告所收受之Ｖ８錄影機及仿勞力士手錶均仍
      可使用且有一定之價值，被告於收受後不久即任意將Ｖ８錄影機再交付予不知
      情之證人陳民諒，且也沒約定何時歸還等情，業經證人陳民諒證述綦詳（見偵
      卷第七十六至七十七頁、第九十八頁），顯見被告已知悉編號一所示之Ｖ８錄
      影機及仿勞力士手錶係贓物。而被告所交付予證人林保權之四千元，證人林保
      權於警訊中先供稱：該四千元係出賣之價金（見偵卷第五頁反面），嗣於檢察
      官訊問時又改口稱：「四千元中三千五百元是買音響的錢，五百元是欠款」、
      「五百元是欠款，三千五百元是借款」（見偵卷第五十九頁、第八十六頁反面
      至八十七頁），是該四千元之性質既無法認定，應做有利於被告之認定而認被
      告係無償取得附表編號一所示之Ｖ８錄影機及仿勞力士手錶。是此部分被告收
      受Ｖ８錄影機及仿勞力士手錶贓物之犯行即事證明確堪以認定。
（二）附表編號二所示之十萬元定存單係被害人乙○○所失竊之物，業經被害人乙○○指述綦詳（見偵卷第一一二頁反面）。且被告於檢察官訊問時已自承：「（
      問：林保權有交給你十萬元定存單？）有，在我家後面，時間忘了。（問：為
      何交給你定存單？）他叫我去領，我不敢去領。（問：承認收受這件贓物？）
      不承認，我放在車上，後來葉國熙拿去，他撕掉了。」（見偵卷第一一二頁至
      一一三頁），經核即與證人林保權所述：「（問：何處給他【即被告】定存單
      ？）丁○○家後面，當時我說我留著也沒用，他說那給他，我說好。」等語相
      符（見偵卷第一０四至一０五頁）。是被告辯稱並未收受定存單即無足採。此
      部分亦罪證明確。被告犯行均堪以認定，應依法論科。
二、核被告所為，均係犯刑法第三百四十九條第一項之收受贓物罪。被告二次收受贓
    物之犯行，時間緊接、手法相同、觸犯構成要件相同之罪，顯係基於概括之犯意
    為之，應依刑法第五十六條連續犯之規定論以一罪並加其刑。被告前因竊盜案件
    ，經本院於八十八年四月七日以八十七年度易字第一六四七號判決判處有期徒刑
    八月，於同年五月二日判決確定，於八十九年二月十日執行完畢。有臺灣新竹地
    方法院檢察署刑案資料查註紀錄表附卷可稽（見偵卷第四十頁），其受有期徒刑
    執行完畢，於五年以內再犯本件最重本刑為有期徒刑以上之罪，為累犯，應依刑
    法第四十七條之規定遞加重其刑。爰審酌被告素行不佳，犯後否認犯行，未見悔
    悟，態度難謂有佳，貪圖小利收受贓物，贓物價值不高，定存單並未領取已遭撕
    毀，損害非鉅等一切情狀，量處如主文所示之刑，又被告行為後刑法第四十一條
    已於九十年一月十日經公布修正為第四十一條第一項，其規定為：「犯最重本刑
    為五年以下有期徒刑以下之刑之罪，而受六月以下有期徒刑或拘役之宣告，因身
    體、教育、職業或家庭之關係，執行顯有困難者，得以一元以上三元以下折算一
    日，易科罰金。但確因不執行所宣告之刑，難收矯正之效，或難以維持法秩序者
    不在此限」。新舊法比較結果，修正後之現行刑法第四十一條第一項後段附加規
    定「但確因不執行所宣告之刑，難收矯正之效，或難以維持法秩序者不在此限」
    部分，對被告較為不利，依刑法第二條第一項但書之規定，自應適用修正前刑法
    第四十一條之規定併以諭知易科罰金之折算標準，以資懲儆。
三、據上論斷，應依刑事訴訟法第二百九十九條第一項前段，刑法第五十六條、第三
    百四十九條第一項、第二條第一項但書、修正前第四十一條，罰金罰鍰提高標準
    條例第一條前段，第二條，判決如主文。
本案經檢察官吳金棟到庭執行職務。
中      華      民      國    九十一    年      二      月      一      日
                              臺灣新竹地方法院刑事第二庭
                                      法    官  黃美盈
如不服本判決，應於判決送達後十日內向本院提出上訴狀（應附繕本），上訴於臺灣
高等法院。
右正本證明與原本無異。
                                      書 記 官  吳尚文
中      華      民      國    九十一    年      二      月      一      日
附錄本案論罪科刑法條：
刑法第三百四十九條第一項
收受贓物者，處三年以下有期徒刑、拘役或五百元以下罰金。
附表：
┌──┬───────────┬─────────┬───────────┐
│編號│時間、地點            │林保權所交付之財物│備                  註│
├──┼───────────┼─────────┼───────────┤
│一  │八十九年十月初某日，在│林保權於八十九年十│丁○○取得Ｖ８錄影機後│
│    │陳皓明位於新竹縣新埔鎮│月初在新竹縣新埔鎮│，復於同年十月初某日在│
│    │新生里七鄰一四六號住處│四座里內思路七七號│其位於新竹縣新埔鎮上寮│
│    │                      │所竊得甲○○所有之│里十鄰上坊寮二四六住處│
│    │                      │新力牌Ｖ８錄影機（│將該Ｖ８錄影機交付予不│
│    │                      │價值新台幣【下同】│不知情之陳民諒（另經檢│
│    │                      │一萬元）、於八十九│察官不起訴處分）。仿勞│
│    │                      │年十月上旬在新竹縣│力士手錶則自己佩帶使用│
│    │                      │新埔鎮○○街五三號│。嗣Ｖ８錄影機及仿勞力│
│    │                      │所竊得丙○○所有之│士手錶均已發還失主。  │
│    │                      │仿勞力士手錶（價值│                      │
│    │                      │一萬五千元）。    │                      │
├──┼───────────┼─────────┼───────────┤
│二  │八十九年十月下旬某日，│林保權於八十九年九│丁○○收受定存單後本欲│
│    │在丁○○位於新竹縣新埔│月二十五日於新埔鎮│提領款項，後不敢領取而│
│    │鎮上寮里十鄰上坊寮二四│成功街一一六巷三二│放置於車上，該定存單嗣│
│    │六號住處後方          │號所竊得乙○○所有│為葉國熙取走而撕毀。  │
│    │                      │之第一信用合作社面│                      │
│    │                      │額新台幣十萬元之定│                      │
│    │                      │存單一張。        │                      │
└──┴───────────┴─────────┴───────────┘
